# 可转换债券的处理

提问人：anderial 时间：2016-08-09 15:26:19
发了两遍 能否删掉一个

回答人：chenyiwei
从你所述情况看，该债券无活跃市场交易，其持有目的也不是在短期内出售以赚取差价收益，因此不是交易性金融资产。由于其中包含嵌入衍生工具，因此整体指定为以公允价值计量且其变动计入当期损益的金融资产的做法在理论上可行，但不应简单地按照实际利率计算的本金和利息金额作为期末公允价值，而是需要采用估值技术确定其公允价值。另外也可以考虑采用分拆的方式，主合同为债务工具，嵌入衍生工具为期权。
因为包含嵌入衍生工具，因此不能整体指定为持有至到期投资或者贷款和应收款项。